# 可供出售金融资产的列示

提问人：月芽芽 时间：2011-03-18 11:09:45
可供出售金融资产，预计一年内出售，列为流动资产还是非流动资产？

回答人：chenyiwei
可供出售债务工具投资的流动／非流动分类标准是其本身的剩余到期日距离资产负债表日是否在一年以内（含一年）。如果其整个存续期间本来就在一年以内的，应作为其他流动资产；如果其整个存续期间超过一年，但自资产负债表日起算的剩余存续期限不足一年的，应作为一年内到期的非流动资产；其他情形的，作为非流动资产。
可供出售权益工具，如果有明确的存续期限（如某些理财产品、信托产品等）的，按上述同一原则考虑；没有明确存续期限的，作为非流动资产。

回答人：chenyiwei
回复 报纸 oshistone 的帖子是这样。